YOJHAN ALEJANDRO ATUESTA MENDOZA

DESARROLLADOR FULL-STACK

CONTACT

NUMERO DE CONTACTO +57 3053744956

PORTAFOLIO / SITIO WEB
Yojhan Atuesta

CORREO <u>aatuesta00@hotmail.com</u>

Perfil

Colombiano con experiencia trabajando como desarrollador en proyectos de gran magnitúd, dispuesto a trabajar para una empresa nacional o internacional dedicada al desarrollo de software utilizando las últimas tecnologías; JavaScript, Node.js, React, MongoDB, o Express

Experiencia

Desarrollador Full-Stack trabajando como Freelancer: Abril 2020 - Abril 2021

Descripción:

Desarrollar nuevas soluciones para los clientes escuchando activamente para dar un producto excelente y profesional trabajando de forma autónoma y administrando mi tiempo activamente.

Desarrollador Full-Stack en Kloustr Labs S.A.S: Abril 2021 - Febrero 2022.

Descripción:

Investigar y desarrollar aplicaciones móviles, aplicaciones web, ORM, y ERPs, ajustando los requerimientos de los clientes y creando soluciones ingeniosas e interactivas para resolver los problemas de un amplio grupo de clientes en cada área.

Desarrollador web en Gradiweb: Febrero 2022 - Ahora.

Descripción:

Desarrollar nuevas soluciones y requerimientos entregando mi conocimiento adquirido como desarrollador full-stack utilizando patrones de diseño como SOLID para entregar un producto escalable, sustentable y fácil de usar para el usuario y los clientes.

Education

Tecnológo en análisis y desarrollo en sistemas de información. 2020 - Presente (En pausa)

Conocimientos

- NodeJs
- React Native
- React
- Next.JS